---
title: "One-way and two-way analysis of variance"
subtitle: "Ein ausführliches Beispiel"
author: "JJ Allaire and Yihui Xie"
date: "`r Sys.Date()`"
output:
  tufte::tufte_html: default
  tufte::tufte_handout:
    citation_package: natbib
    latex_engine: xelatex
  tufte::tufte_book:
    citation_package: natbib
    latex_engine: xelatex
link-citations: yes
---

```{r setup, include=FALSE}
library(tufte)
# invalidate cache when the tufte version changes
knitr::opts_chunk$set(tidy = FALSE, cache.extra = packageVersion('tufte'))
options(htmltools.dir.version = FALSE)
```

# Einführung

```{r, message=FALSE}
library(tidyverse)
library(car)
library(emmeans)
library(sjstats)
afex::set_sum_contrasts()
```

Beginnen wir mit einem einfachen Beispiel. Unser Datensatz beschäftigt sich mit der Ernährung von Menschen.

```{r, message=FALSE}
diet <- read_csv("diet.csv")
glimpse(diet)
```

Die Variable `weight6weeks` gibt an, wie viel jemand nach 6 Wochen Diät gewogen hat. Der erste Gewichtswert steckt in der Variable `pre.weight`. Wir wollen testen, inwieweit sich die verschiedenen Diäten auf das Gewicht ausgewirkt haben. Dazu müssen wir die Gewichtsdifferenz berechnen:

```{r}
diet <- diet %>%
  mutate(
    diff = weight6weeks - pre.weight,
    Diet = factor(Diet)
  )
```

Die Variable gibt nun an, ob jemand zu- oder abgenommen hat. Ein positiver Wert bedeutet, dass jemand zugenommen hat. Ein negativer Wert bedeutet, dass jemand abgenommen hat. 

# One-Way Anova - Einfaktorielle Varianzanalyse

## EDA Faktor 

Wir möchten nun heraus finden, ob die Diät ein signifikanter Prädiktor des Gewichts ist. Schauen wir uns zunächst die Gewichtsunterschiede mit Boxplots an:

```{r boxplot1, fig.margin = TRUE, fig.cap = "Boxplot mit Ausreißern.", fig.width=3.5, fig.height=3.5, cache=TRUE}
ggplot(diet, aes(Diet, diff, group = Diet)) +
  geom_boxplot(aes(fill = Diet))
```

Es gibt zwei Ausreißer in der ersten Gruppe. Nehmen wir diese Ausreißer heraus.

```{r}
diet_no_outlier <- diet %>%
  filter(!(Diet == "1" & diff < -7.5))
```

```{r boxplot2, fig.margin = TRUE, fig.cap = "Boxplot ohne Ausreißer", fig.width=3.5, fig.height=3.5, cache=TRUE}
ggplot(diet_no_outlier, aes(Diet, diff, group = Diet)) +
  geom_boxplot(aes(fill = Diet))
```

Jetzt haben wir eine bessere Repräsentation der Daten. 

## Assumptions

Bevor wir etwas Rechnen, sollten wir die Annahmen prüfen^[Mehr Informationen [hier](https://statistics.laerd.com/spss-tutorials/one-way-anova-using-spss-statistics.php)]. 

### Normalverteilung der abhängigen Variable

```{r histogram, fig.margin = TRUE, fig.cap = "Histogram abhängige Variable", fig.width=3.5, fig.height=3.5, cache=TRUE}
ggplot(diet_no_outlier, aes(x = diff)) +
  geom_histogram()
```

Sieht gut aus.

### Homogeneity of variance

Die Varianzen der unterschiedlichen Gruppen sollten ähnlich sein. Am einfachsten kann man das mit dem Levene-Test testen:

```{r}
leveneTest(diff ~ Diet, data = diet_no_outlier)
```

Die Varianzen sind unterschiedlich, aber eben nicht signifikant. Wir können daher mit Vorsicht die Annahme der Varianzhomogenität zwischen den Gruppen annehmen. 

## Regressionsmodel

Später möchten wir Kontraste rechnen, da Annahmen über die Effektivität der Diäten haben. Wir glauben, dass Diät 1 > Diät 2 > Diät 3. Wir testen daher Diät 1 gegen Diät 2 und Diät 2 gegen Diät 3. 

```{r}
contrasts(diet_no_outlier$Diet)
```

Monentan wird Gruppe 1 mit Gruppe 3 und Gruppe 2 mit Gruppe 3 verglichen. Ändern wir das.

```{r}
contrasts(diet_no_outlier$Diet) <- 
  cbind(c(1, -1, 0), c(0, 1, -1))
contrasts(diet_no_outlier$Diet)
```

Voilà. Unser Faktor hat die richtigen Kontraste. Nun können wir unser Modell bauen:

```{r}
(model <- lm(diff ~ Diet, data = diet_no_outlier, 
             contrasts = list(Diet = contrasts(diet_no_outlier$Diet))))
```

Um heraus zu finden, ob es signifikante Unterschiede zwischen den Gruppen gibt, müssen wir die `Anova` Funktion über das Modell laufen lassen:

```{r}
model %>% Anova(., type = 3)
```

Die Ergebnisse sind hochsignifikant. Die Diät hat anscheinend einen Einfluss auf die Gewichtszu- oder abnahme. Mal sehen, welche der Kontraste signifikant ist:

```{r}
model %>% summary.aov(split = list(
  Diet = list("1 vs. 2" = 1,
              "2 vs. 3" = 2)
  ))
```

Der Unterschied zwischen Diät 1 und Diät 2 ist nicht signifikant. Der Unterschied zwischen Diät 2 und Diät 3 ist signifikant. 

```{r}
model %>% emmeans("Diet") %>%
  pairs
```

Die Werte passen nun gut zusammen. Zum Schlüss müssen wir sehen, wie groß die Effekte sind:

```{r}
eta_sq(model)
```

Es handelt sich um eine mittlere Effektgröße. 