---
title: "One-way and two-way analysis of variance"
subtitle: "Ein ausführliches Beispiel"
author: "Christian Burkhart"
date: "`r Sys.Date()`"
output:
  tufte::tufte_html: default
  tufte::tufte_handout:
    citation_package: natbib
    latex_engine: xelatex
  tufte::tufte_book:
    citation_package: natbib
    latex_engine: xelatex
link-citations: yes
---

```{r setup, include=FALSE}
library(tufte)
# invalidate cache when the tufte version changes
knitr::opts_chunk$set(tidy = FALSE, cache.extra = packageVersion('tufte'))
options(htmltools.dir.version = FALSE)
```

# Einführung

```{r, message=FALSE}
library(tidyverse)
library(car)
library(emmeans)
library(sjstats)
afex::set_sum_contrasts()
```

Beginnen wir mit einem einfachen Beispiel. Unser Datensatz beschäftigt sich mit der Ernährung von Menschen.

```{r, message=FALSE}
diet <- read_csv("diet.csv")
glimpse(diet)
```

Die Variable `weight6weeks` gibt an, wie viel jemand nach 6 Wochen Diät gewogen hat. Der erste Gewichtswert steckt in der Variable `pre.weight`. Wir wollen testen, inwieweit sich die verschiedenen Diäten auf das Gewicht ausgewirkt haben. Dazu müssen wir die Gewichtsdifferenz berechnen:

```{r}
diet <- diet %>%
  mutate(
    diff = weight6weeks - pre.weight,
    Diet = factor(Diet),
    gender = factor(gender)
  )
```

Die Variable gibt nun an, ob jemand zu- oder abgenommen hat. Ein positiver Wert bedeutet, dass jemand zugenommen hat. Ein negativer Wert bedeutet, dass jemand abgenommen hat. 

# One-Way Anova - Einfaktorielle Varianzanalyse

## EDA Faktor 

Wir möchten nun heraus finden, ob die Diät ein signifikanter Prädiktor des Gewichts ist. Schauen wir uns zunächst die Gewichtsunterschiede mit Boxplots an:

```{r boxplot1, fig.margin = TRUE, fig.cap = "Boxplot mit Ausreißern.", fig.width=3.5, fig.height=3.5, cache=TRUE}
ggplot(diet, aes(Diet, diff, group = Diet)) +
  geom_boxplot(aes(fill = Diet))
```

Es gibt zwei Ausreißer in der ersten Gruppe. Nehmen wir diese Ausreißer heraus.

```{r}
diet_no_outlier <- diet %>%
  filter(!(Diet == "1" & diff < -7.5))
```

```{r boxplot2, fig.margin = TRUE, fig.cap = "Boxplot ohne Ausreißer", fig.width=3.5, fig.height=3.5, cache=TRUE}
ggplot(diet_no_outlier, aes(Diet, diff, group = Diet)) +
  geom_boxplot(aes(fill = Diet))
```

Jetzt haben wir eine bessere Repräsentation der Daten. 

## Assumptions

Bevor wir etwas Rechnen, sollten wir die Annahmen prüfen^[Mehr Informationen [hier](https://statistics.laerd.com/spss-tutorials/one-way-anova-using-spss-statistics.php)]. 

### Normalverteilung der abhängigen Variable

```{r histogram, fig.margin = TRUE, fig.cap = "Histogram abhängige Variable", fig.width=3.5, fig.height=3.5, cache=TRUE}
ggplot(diet_no_outlier, aes(x = diff)) +
  geom_histogram()
```

Sieht gut aus.

### Homogeneity of variance

Die Varianzen der unterschiedlichen Gruppen sollten ähnlich sein. Am einfachsten kann man das mit dem Levene-Test testen:

```{r}
leveneTest(diff ~ Diet, data = diet_no_outlier)
```

Die Varianzen sind unterschiedlich, aber eben nicht signifikant. Wir können daher mit Vorsicht die Annahme der Varianzhomogenität zwischen den Gruppen annehmen. 

## Regressionsmodel

Später möchten wir Kontraste rechnen, da Annahmen über die Effektivität der Diäten haben. Wir glauben, dass Diät 1 > Diät 2 > Diät 3. Wir testen daher Diät 1 gegen Diät 2 und Diät 2 gegen Diät 3. 

```{r}
contrasts(diet_no_outlier$Diet)
```

Monentan wird Gruppe 1 mit Gruppe 3 und Gruppe 2 mit Gruppe 3 verglichen. Ändern wir das.

```{r}
contrasts(diet_no_outlier$Diet) <- 
  cbind(c(1, -1, 0), c(0, 1, -1))
contrasts(diet_no_outlier$Diet)
```

Voilà. Unser Faktor hat die richtigen Kontraste. Nun können wir unser Modell bauen:

```{r}
(model <- lm(diff ~ Diet, data = diet_no_outlier, 
             contrasts = list(Diet = contrasts(diet_no_outlier$Diet))))
```

Um heraus zu finden, ob es signifikante Unterschiede zwischen den Gruppen gibt, müssen wir die `Anova` Funktion über das Modell laufen lassen:

```{r}
model %>% Anova(., type = 3)
```

Die Ergebnisse sind hochsignifikant. Die Diät hat anscheinend einen Einfluss auf die Gewichtszu- oder abnahme. Mal sehen, welche der Kontraste signifikant ist:

```{r}
model %>% summary.aov(split = list(
  Diet = list("1 vs. 2" = 1,
              "2 vs. 3" = 2)
  ))
```

Der Unterschied zwischen Diät 1 und Diät 2 ist nicht signifikant. Der Unterschied zwischen Diät 2 und Diät 3 ist signifikant. 

```{r}
model %>% emmeans("Diet") %>%
  pairs
```

Die Werte passen nun gut zusammen. Zum Schlüss müssen wir sehen, wie groß die Effekte sind:

```{r}
eta_sq(model)
```

Es handelt sich um eine mittlere Effektgröße. 

## Two Way Anova - Zweifaktorielle Varianzanalyse

Bei einer zweifaktoriellen Varianzanalyse wird der Einfluss zweier kategorialer Faktoren auf eine unabhängige Variable getestet. Der zweite Faktor in unserem Beispiel ist das Geschlecht. Ist das Geschlecht ein signifikanter Prädiktor auf die Gewichtsveränderung? Zusätzlich nehmen wir eine Interaktion an. Schauen wir uns zunächst die Kontraste der Variable an:

```{r}
contrasts(diet_no_outlier$gender)
```

Bevor wir das Modell machen, brauchen wir einen Levene-Test.

```{r}
leveneTest(diff ~ gender, data = diet_no_outlier)
```

Nein, auch hier gibt es gleiche Varianzen zwischen den Gruppen. 

Klar, beide Geschlechter werden gegeneinander getestet. Bilden wir zunächst das Modell:

```{r}
(model2 <- lm(diff ~ Diet*gender, data = diet_no_outlier,
             contrasts = list(Diet = contrasts(diet_no_outlier$Diet),
                              gender = contrasts(diet_no_outlier$gender))))
```

Zunächst schauen wir, ob die Haupteffekte und der Interaktionseffekt signifikant ist.

```{r}
model2 %>% Anova(., type = 3)
```

Das Geschlecht scheint kein Prädiktor für die Gewichtsveränderung zu sein. Aber es gibt eine Interaktion. Das bedeutet, dass der Einfluss der Diet auf die Gewichtsveränderung vom Geschlecht abhängig. Schauen wir uns diese Interaktion einmal an. 

```{r}
conf_intervals <- model2 %>% emmeans(~ Diet | gender) %>% data.frame(.)

ggplot(conf_intervals, aes(x = gender, emmean, group = Diet)) +
  geom_line(aes(color = Diet)) +
  geom_point(size = 2, alpha = .8) +
  xlab("Geschlecht") +
  ylab("Gewichtsveränderung") +
  ggtitle("Interaktion Gewichtsveränderung - Mann vs. Frau")
```

Bei den Frauen scheint die Diät 2 besser anzuschlagen als bei den Männern. Diät 1 und Diät 2 scheinen gleich gut zu sein. Wenn wir keine Interaktion hätten, müsssten die Slops bei 0 sein, sind sie aber nicht. Als nächstes untersuchen wir sie Simple Effects der Männer und Frauen^[Mehr Informationen [hier](https://www.spss-tutorials.com/spss-two-way-anova-interaction-significant/)]. 

### Simple Effects

```{r}
male <- diet_no_outlier %>% filter(gender == 0)
female <- diet_no_outlier %>% filter(gender == 1)
(model_male <- lm(diff ~ Diet, data = male, 
             contrasts = list(Diet = contrasts(male$Diet))))
(model_female <- lm(diff ~ Diet, data = female, 
             contrasts = list(Diet = contrasts(male$Diet))))
```


```{r}
model_male %>% Anova(., type = 3)
eta_sq(model_male)
```

Bei den Männern finden wir einen Haupteffekt der Diät. Der Effekt ist sehr groß. 

```{r}
model_female %>% Anova(., type = 3)
```

Tatsächlich gibt es bei den Frauen keinen Haupteffekt der Diät. Jede Diät scheint gleich gut zu wirken. 


